臺灣基隆地方法院刑事判決　　　　　　　100年度訴字第143號
公　訴　人　臺灣基隆地方法院檢察署檢察官
被　　　告　鄭福生
上列被告因違反毒品危害防制條例案件，經檢察官提起公訴（一
百年度毒偵字第二四○號），而被告所犯並非死刑、無期徒刑、
最輕本刑為三年以上有期徒刑之罪或高等法院管轄第一審之案件
，被告於本院準備程序先就被訴事實均為有罪之陳述，受命法官
於告知被告簡式審判程序之旨，並聽取當事人之意見後，合議庭
裁定由受命法官獨任進行簡式審判程序，判決如下：
    主  文
鄭福生施用第二級毒品，累犯，處有期徒刑肆月，如易科罰金，
以新臺幣壹仟元折算壹日；又施用第一級毒品，累犯，處有期徒
刑陸月，如易科罰金，以新臺幣壹仟元折算壹日。應執行有期徒
刑捌月，如易科罰金，以新臺幣壹仟元折算壹日。
    事  實
一、鄭福生前因施用第二級毒品案件，經本院裁定令入勒戒處所
    觀察、勒戒後，因認有繼續施用毒品傾向，再經本院裁定令
    入戒治處所強制戒治，於民國八十九年一月十日期滿執行完
    畢。其於上開強制戒治執行完畢後五年內，又因施用第一、
    二級毒品案件，經本院裁定令入戒治處所強制戒治，於九十
    一年一月二十一日期滿執行完畢，同案再經本院判處有期徒
    刑十月及六月，定應執行刑為有期徒刑一年二月確定，於九
    十四年七月十三日假釋出監，九十四年十二月三十日縮刑期
    滿未經撤銷假釋，其未執行之刑，以已執行論。再因施用第
    一級毒品案件，經本院裁定令入勒戒處所觀察、勒戒後，因
    認有繼續施用毒品傾向，再經本院裁定令入戒治處所強制戒
    治，於九十八年六月九日因無繼續強制戒治必要而執行完畢
    釋放出所。詎其又基於施用第二級毒品之犯意，於九十九年
    十月九日晚間十時許，在基隆市安樂區某友人住處，以玻璃
    球吸食器燒烤而吸食揮發煙霧之方式，非法施用第二級毒品
    甲基安非他命（下稱甲基安非他命）一次；另基於施用第一
    級毒品之犯意，於同年月十日晚間八時許，在基隆市○○區
    ○○路二六八號行政院衛生署基隆醫院之公共廁所內，以摻
    入香菸點燃吸食之方式，非法施用第一級毒品海洛因（下稱
    海洛因）一次。嗣其於同年月十二日下午四時四十分許，在
    基隆市○○區○○路口為警盤查，經警發現其為毒品列管人
    口，隨即通知其採驗尿液，而其在有偵查犯罪職權之公務員
    尚無確切根據得為合理之可疑而發覺其上開犯行前，即主動
    向警員供述其上開施用海洛因犯行而自首；嗣其經警採尿送
    驗結果，則呈甲基安非他命及海洛因人體代謝物嗎啡陽性反
    應。
二、案經基隆市警察局第二分局報請臺灣基隆地方法院檢察署檢
    察官偵查起訴。
    理  由
一、按觀察、勒戒或強制戒治執行完畢釋放後，五年內再犯毒品
    危害防制條例第十條施用第一、二級毒品之罪者，檢察官應
    依法追訴，毒品危害防制條例第二十三條第二項，定有明文
    。被告鄭福生前因施用毒品案件，經本院裁定令入勒戒處所
    觀察、勒戒後，因認有繼續施用毒品傾向，再經本院裁定令
    入戒治處所強制戒治，於九十八年六月九日因無繼續強制戒
    治必要而執行完畢釋放出所，有臺灣基隆地方法院檢察署刑
    案資料查註紀錄表及臺灣高等法院被告前案紀錄表附卷可稽
    。被告於上開觀察、勒戒及強制戒治執行完畢釋放後，五年
    內再犯本案施用第一、二級毒品罪，揆諸前揭規定，自應由
    檢察官依法訴追。
二、上揭犯罪事實，業據被告於本院準備及審判程序中均自白不
    諱，又其前揭為警採尿送驗結果，亦呈甲基安非他命及海洛
    因人體代謝物嗎啡陽性反應，有臺灣檢驗科技股份有限公司
    九十九年十一月一日出具之編號UL/2010/A0474 號濫用藥物
    檢驗報告及基隆市警察局列管毒品人口尿液檢體採集送驗紀
    錄表在卷可參，足以佐認被告上開自白屬實。本案事證明確
    ，被告犯行洵堪認定，應依法論科。
三、核被告所為，係犯毒品危害防制條例第十條第二項之施用第
    二級毒品罪及同條第一項之施用第一級毒品罪。被告持有第
    二級毒品及第一級毒品之低度行為，分別為其施用之高度行
    為所吸收，均不另論罪。被告本案所為施用甲基安非他命及
    海洛因之行為，犯意各別，行為互殊，應予分論併罰。被告
    有如事實欄一所載之刑案前科及有期徒刑執行紀錄，有前揭
    刑案資料查註紀錄表及被告前案紀錄表可參，其於有期徒刑
    執行完畢後五年內，故意再犯本案有期徒刑以上之各罪，均
    為累犯，俱應依法加重其刑。起訴書犯罪事實欄原認被告本
    案施用海洛因及甲基安非他命之時間、地點及方式分別為「
    九十九年十月十二日十七時三十分許為警採尿往前回溯二十
    六小時及九十六小時內之某時，在不詳處所，以不詳方式」
    ，惟此業經公訴檢察官於本院準備及審判程序中當庭以言詞
    更正如本院前揭認定，有本院準備及審判程序筆錄在卷為憑
    ，基於檢察一體原則，起訴事實應以公訴檢察官到庭陳述為
    準。又被告本案係於九十九年十月十二日下午四時四十分許
    ，在基隆市○○區○○路口為警盤查時，為警發現其為毒品
    列管人口，隨即通知其採驗尿液，而其即在有偵查犯罪職權
    之公務員尚無確切根據得為合理之可疑而發覺其上開犯行前
    ，即主動向警員供述其上開施用海洛因犯行，有其警詢筆錄
    及基隆市警察局第二分局一百年一月二十七日基警二分偵字
    第一○○○二六○一八一號刑事案件報告書在卷可稽，可見
    被告係在有偵查犯罪職權之公務員發覺其本案施用第一級毒
    品犯行前，即先主動向警員自首，公訴檢察官於本院審判程
    序亦同此見解，爰依法就此部分減輕其刑，並先加後減之。
    本院審酌被告前經觀察、勒戒、強制戒治及有期徒刑之處遇
    措施後，猶未能深切體認毒品危害己身之鉅，謀求脫離毒害
    之道，反而於出監所後伺機再犯，自有使其再度接受相當時
    期監禁處遇以教化性情之必要；惟其就犯罪事實坦承犯行，
    犯後態度尚佳，且施用毒品固戕害個人健康，然未侵害他人
    權益，犯罪手段平和，兼衡其智識程度及施用次數等一切情
    狀，分別量處如主文所示之刑，及定其應執行刑，併均諭知
    易科罰金之折算標準示懲。至供被告施用毒品之玻璃球吸食
    器及香菸，因均未據扣案，復無證據顯示係專供施用毒品之
    器具或違禁物，為避免將來執行之困難，爰不併為沒收之諭
    知。
據上論斷，應依刑事訴訟法第二百七十三條之一第一項、第二百
九十九條第一項本文，毒品危害防制條例第十條第二項、第一項
，刑法第十一條本文、第四十七條第一項、第六十二條本文、第
四十一條第八項、第一項本文、第五十一條第五款，判決如主文
。
本案經檢察官高永棟到庭執行職務。
中    華    民    國    100    年    3    月    16    日
                  刑事第四庭法  官  陳賢德
以上正本證明與原本無異。
如不服本判決應於收受送達後十日內向本院提出上訴書狀，並應
敘述具體理由；其未敘述上訴理由者，應於上訴期間屆滿後二十
日內向本院補提理由書（均須按他造當事人之人數附繕本）「切
勿逕送上級法院」。
中    華    民    國   100    年    3     月    18    日
                            書記官  王靜敏
附錄論罪科刑法條
毒品危害防制條例第十條
施用第一級毒品者，處六月以上五年以下有期徒刑。
施用第二級毒品者，處三年以下有期徒刑。